臺灣高雄地方法院刑事判決
111年度簡上字第176號
上  訴  人  臺灣高雄地方檢察署檢察官
被      告  劉恬均


上列上訴人因過失傷害案件，不服本院高雄簡易庭111 年度簡字
第453號中華民國111 年3 月11日第一審簡易判決（起訴案號：
臺灣高雄地方檢察署110 年度調偵字第504號），提起上訴，本
院管轄之第二審合議庭，判決如下：
    主      文
上訴駁回。
    事實及理由
一、本案經本院審理結果，認原審認事用法，均無違誤，量刑亦屬妥適，應予維持，爰依刑事訴訟法第455條之1第3項準用同法第373 條規定，本判決之事實、證據及理由，除證據部分補充被告劉恬均於本院準備程序及審理時之自白、被害人受傷部位照片1張、財團法人私立高雄醫學大學附設中和紀念醫院111年08月10日高醫附法字第1110105979號函暨所附被害人病歷影本1份外，其餘均引用第一審刑事簡易判決書之記載（如附件）。
二、上訴意旨略以：被害人因被告過失造成傷害，除了遺存開刀
    疤痕以外，還有身心受到無比傷害，其對被害人所造成之損
    害亦非輕微。又被告毫無悔意，至今完全沒有和被害人達成
    民事和解或為醫療賠償。乃原審僅判處被告拘役50日，量刑
    顯屬過輕，爰請求將原判決撤銷，更為適法判決等語。
三、本院駁回上訴之理由：
  ㈠按刑罰對於權利之限制，與其所欲維護之法益，須符合比例
    原則，尤其法定刑度之高低，應與行為人所生之危害、行為
    人責任之輕重相符，俾符合罪刑相當原則，使罰當其罪，此
    即法院斟酌刑法第57條所列各款情狀時所應考量，是若法院
    就前開條文所列各款情狀均已充分審酌，而未逾越法定刑度
    之範圍，且並無濫用裁量權之情事，則量刑之輕重即為原審
    認事用法時依其職權所得判斷，不得任意指摘為違法。
  ㈡原審判決就量刑部分，審酌被告代為照顧被害人洪○雅，疏未
    隨時注意被害人所處環境之安全及適當力道之拿捏，對被害
    人之手部為不當的施力，致其受有傷害，且於事故發生後又
    未即時為適當處置，惟念其犯罪後已知坦認犯行，暨前開被
    告違反注意義務之程度，並考量其自陳之智識程度及家庭生
    活經濟狀況等一切情狀，量處被告拘役50日，並諭知易科罰
    金折算標準，足認原審已就刑法第57條各款有關量刑審酌事
    項，對被告所應負擔之罪責予以充分評價。
　㈢查被告於本院審理時坦認全部犯行，並供述：其係無償幫忙
    友人黃靖淳帶小孩，於本案案發前3個月即陸續幫忙帶被害
    人，被害人偶爾會在被告處過夜，本案發生前都沒有發生任
    何事故，偶爾會幫被害人買尿布及奶粉。況本案發生後，被
    告於被害人受傷住院時已先給付約2000元之醫療用品費用（
    以卷附通訊軟體LINE對話及其中之收據、統一發票截圖為證
    ，警卷71至85、107、118頁），並且告知黃靖淳願意依住院
    費用收據金額給付賠償，然因對方先前未提出醫療費用等收
    據，且要求數額增加許多，因而無法給付賠償款項予對方等
    語（本院卷第246頁），另衡酌被告歷次調解均有出席乙情
    （偵二卷第6至7頁、審易卷第51至53頁、本院卷第221頁）
    ，從而，尚不能以雙方目前尚未達成和解，遽指被告毫無賠
    償損害之意願。又檢察官除以上揭理由提起上訴外，並未指
    摘原判決有何違誤，卷內亦無其他不利於被告且未經斟酌之
    量刑事證，核其上訴，尚無理由。　
四、綜上所述，本件上訴意旨指摘原審量刑過輕，提起上訴，經
    核為無理由，應予駁回。
據上論斷，應依刑事訴訟法第455條之1第1項、第3項、第364條
、第368條、第373條，判決如主文。
本案經檢察官王朝弘提請公訴，檢察官呂乾坤提起上訴，檢察官
陳文哲到庭執行職務。
中　　華　　民　　國　　111 　年　　11　　月　　30　　日
                  刑事第十一庭  審判長法  官  李貞瑩
　　　　　　　　　 
                                      法  官  莊維澤
　　　　　　　　　　　　　　　　　　　
                                      法  官  李爭春
以上正本證明與原本無異。
不得上訴。
中　　華　　民　　國　　111 　年　　11　　月　　30　　日
 　　　　　　　　　　　　　　　　　　 書記官  黃毓琪　　
【附件】臺灣高雄地方法院刑事簡易判決